【裁判字號】    98,訴,748
【裁判日期】    981231
【裁判案由】    給付車位等
【裁判全文】
臺灣臺北地方法院民事判決               98年度訴字第748號
原      告  甲○○
訴訟代理人  吳秀菊律師
複  代理人  丙○○
被      告  乙○○
訴訟代理人  王廷昌律師
被      告
法定代理人  丁○○
訴訟代理人  陳建勳律師
複  代理人  張弘明律師
上列當事人間給付車位等事件，本院於民國98年12月24日言詞辯
論終結，判決如下：
    主  文
原告之訴及假執行之聲請均駁回。
訴訟費用由原告負擔。
    事 實 及 理 由
甲、程序方面：
    按訴狀送達後，原告不得將原訴變更或追加他訴，但請求之
    基礎事實同一者，不甚礙被告之防禦及訴訟之終結者，不在
    此限，民事訴訟法第255條第1項第2款、第7款分別定有明文
    。查本件原告起訴時主張：被告乙○○未將坐落於門牌號碼
    臺北市○○路○段67、69、71號建物地下車位一個（該車位
    地面係註記「蕭」字，下稱系爭車位）之產權移轉登記予原
    告，應依民法第227條、第226條負損害賠償責任（見本院卷
    第6頁）。並聲明：(一)先位聲明：1.被告乙○○應給付原告
    系爭車位，並移轉建號臺北市○○區○○段四小段第2592號
    ，持份1000/10000建物所有權登記予原告；2.被告住邦房屋
    有限公司應給付原告新台幣（下同）12萬元及自起訴狀繕本
    送達翌日（即民國97年11月27日）起至清償日止，按年息5
    ％計算之利息。(二)備位聲明：被告乙○○應給付原告260萬
    元及自起訴狀繕本送達翌日起至清償日止，按年息5％計算
    之利息；被告住邦房屋有限公司應給付原告260萬元及自起
    訴狀繕本送達翌日起至清償日止，按年息5％計算之利息；
    前述任一被告如已履行給付，他被告於已履行之範圍內免給
    付之義務（見本院卷第3-4頁）。嗣於訴訟進行中追加主張
    ：被告乙○○明知其對於系爭車位沒有產權，卻詐欺原告並
    據以出售，應依民法第184條第1項後段負損害賠償責任（見
    本院卷第123頁）。並將訴之聲明變更為：(一)被告乙○○應
    給付原告260萬元及自起訴狀繕本送達翌日起至清償日止，
    按年息5％計算之利息；被告住邦房屋有限公司應給付原告
    260萬元及自起訴狀繕本送達翌日起至清償日止，按年息5％
    計算之利息；前述任一被告如已履行給付，他被告於已履行
    之範圍內免給付之義務；(二)被告住邦房屋有限公司應給付原
    告12萬元及自起訴狀繕本送達翌日起至清償日止，按年息5
    ％計算之利息（見本院卷第167頁）。核上開原告所為訴之
    變更、追加，顯係基於同一基礎事實而主張，該訴之主要爭
    點有其共同性，各請求利益之主張在社會生活上可認為同一
    或關聯，而就原請求之訴訟及證據資料，於審理繼續進行在
    相當程度範圍內具有同一性或一體性，得期待於在同一程序
    得加以解決，避免重複審理，且不甚礙被告之防禦及訴訟終
    結，與首揭民事訴訟法第255條第1項第2款、第7款之規定並
    無不合，應予准許。
乙、實體方面：
壹、原告起訴主張：
    原告透過被告住邦房屋有限公司（下稱住邦公司）仲介員陳
    金龍之仲介，於民國87年9月8日與被告乙○○簽訂不動產買
    賣契約書（下稱系爭契約），以總價新台幣（下同）1,200
    萬元向被告乙○○買受其所有坐落臺北市○○區○○段四小
    段294地號土地（應有部分339/10000）及其上同段第2587建
    號建物（門牌號碼為臺北市○○區○○路二段69號6樓之4）
    所有權全部、同段第2592建號建物之應有部分90/10000所有
    權（即門牌號碼臺北市○○區○○路2段67、69、71號房屋
    地下層車位一個，該車位地面係註記「蕭」字，下稱系爭車
    位），及其共用部分同段第2598、2600建號建物之應有部分
    （下稱系爭房地）；嗣兩造亦係以上開所指建物本體及系爭
    車位點交之。詎97年9月間突有訴外人臺灣中小企業銀行股
    份有限公司帶領鈞院執行人員前來查封系爭車位，經原告詳
    查並與其他有車位之屋主（第2592建號建物僅有10個車位）
    核對產權登記，始知被告未將系爭車位應有產權移轉登記予
    原告，致訴外人張碧雲以系爭車位及其建物產權向臺灣中小
    企業銀行股份有限公司質押借款，且因張碧雲未能按時還款
    ，導致系爭車位及其建物產權遭查封拍賣，使原告面臨無車
    位可用之窘境。又原告直至96年間始擁有汽車，亦即在購屋
    當時對車位並無立即需求，故考量者僅係附車位之建物能夠
    增加房屋價值，而當時被告乙○○委託仲介之房屋廣告及仲
    介員陳金龍給付原告之系爭房地鑰匙牌上因均有清楚註明「
    附車位」，且被告乙○○及其夫婿蕭德熙於買賣之初交付原
    告者係「車位所有人名冊」，致原告因不知而誤解第2592建
    號建物之持分90/10000即為系爭車位應有之產權，始以總價
    1,200萬元向被告乙○○購買係爭房地（系爭車位價金即占
    200 萬元左右），倘系爭車位僅有使用權原告絕無可能考慮
    購買，更不會花大筆費用購買一個使用權後，卻將車位閒置
    而白繳車輛管理費（二個月收1,200元），被告乙○○隱瞞
    上開事實，致原告誤以為所購買者係一完整的停車場所有權
    暨專用權，實際卻尚未依約交付系爭車位及移轉登記第2592
    建號建物之持分1000/10000予原告等情，爰依民法第227條
    第1項、第226條關於不完全給付之規定，請求被告乙○○賠
    償相當於車位價值之損害；且被告乙○○明知其所有之第25
    92建號建物之持分90/10000所表彰者並非系爭車位之產權（
    僅係本棟住戶每戶均有的地下建物持分），卻告知原告系爭
    車位有產權，據以出售予原告，致原告受有損害，亦屬詐欺
    行為，原告並得依民法第184條第1項後段規定，請求其負損
    害賠償責任。而被告住邦公司部分，則係基於與被告住邦公
    司間之委任關係（其曾受領原告給付之委任費用12萬元），
    被告住邦公司卻未查究系爭車位及產權登記之相關事實，且
    刻意在廣告上刊登系爭車位之存在，致使原告誤信而購買系
    爭房地，其處理受任事務顯有過失，爰依民法第544條之規
    定，請求被告住邦公司賠償相當於車位價值之損害及仲介報
    酬等語。並聲明：(一)被告乙○○應給付原告260萬元及自起
    訴狀繕本送達翌日起至清償日止，按年息5％計算之利息；
    被告住邦房屋有限公司應給付原告260萬元及自起訴狀繕本
    送達翌日起至清償日止，按年息5％計算之利息；前述任一
    被告如已履行給付，他被告於已履行之範圍內免給付之義務
    ；(二)被告住邦房屋有限公司應給付原告12萬元及自起訴狀繕
    本送達翌日起至清償日止，按年息5％計算之利息；
    (三)願供擔保，請准宣告假執行。
貳、被告方面：
一、被告乙○○抗辯：
    依一般購屋之經驗法則，停車位如有買賣，契約內即會詳訂
    其細目，蓋停車位依其用途、產權登記、權利範圍等有多種
    ，有些種類之停車位本來即無產權，故而內政部85年8月12
    日補充修正之預售屋買賣契約書範本，於其中即明確強調停
    車位如有買賣應另予標明，以防杜爭議，然觀諸兩造之契約
    無論於契約標的及買賣之範圍，均未提及停車位之特定標示
    及面積或應有部分，顯見兩造當初交易之標的並未含原告所
    指稱之車位產權至明。況被告乙○○自始應仲介要求提供房
    、地權狀影本供其調查產權，迄兩造所簽訂定金收據、買賣
    契約書及其後代書申辦核稅繳稅、過戶登記之房地買賣移轉
    契約書，均無買賣停車位產權，且約定現況交屋等情為原告
    所明知，而原告於系爭房地交易後，更曾以系爭房地設定抵
    押權及分年多次贈與三子女，其間經歷詳細查閱、核算持分
    之過程，茍兩造間確有車位產權買賣，不可能不發現及不請
    求之理，足見原告早已明白確定本件買賣之標的、面積並無
    車位產權無訛。又本件並無買賣車位已如上述，因被告乙○
    ○向前手買屋時，經其告知有個無產權車位可供使用，並將
    車庫遙控器交予被告乙○○，嗣多年後，系爭房地賣予原告
    ，被告乙○○好心想房屋既已賣且將搬離此處甚遠，留此遙
    控器也無益，因而於87年9月8日簽訂系爭契約時，主動提出
    此情，被告乙○○乃交與車庫遙控器並告知車位無產權等情
    ，是本件充其量，僅係告知占有車位之事實，從未告知車位
    有專用權及所有權。另因被告乙○○買得該屋住進不久，前
    一任車位管理人即交給其製作之「車位使用人名單」，要被
    告乙○○輪值當下一任車位管理人，按名單每月向各車位使
    用人收取車位管理費等，因而被告乙○○於簽約當時出示該
    名單與仲介、代書，仲介即拿去影印，隨後交代書當場加蓋
    兩造印章並將之裝訂於本件買賣契約書，後再將買賣契約書
    分交原告、被告乙○○各執一份，被告乙○○從未將該「車
    位使用人名單」直接交付予原告，故原告主張被告於買賣之
    初交付並告知原告者係「車位所有人名冊」云云，全屬謊言
    。再者，本院97年執字第72753號清償債務事件之執行標的
    係張碧雲所有之第2592建號建物之持分1000/100 00，與本
    件兩造買賣標的截然不同，且該案執行查封時，封條係貼於
    柱子之上，足見顯非查封原告之現占有車位，而目前10個車
    位使用人中，持分從1000/10000、952/10000、500 / 10000
    乃至零者皆有，原告主張其將面臨無車位可用之窘境云云，
    不實至明。此外，仲介之廣告及鑰匙牌絕非被告乙○○所為
    、所給，仲介也從未將其等送經被告乙○○審核、簽章確認
    ，被告乙○○根本不知有所謂廣告、鑰匙牌。退一步言，原
    告指稱仲介廣告、出示鑰匙牌，均在兩造初次見面簽訂定金
    收據之前，茍真有附車位產權買賣，豈有在其後簽訂定金收
    據（即87年9月7日）不記明之理，卻逕載現況交屋（現況係
    無車位產權），乃至其後簽訂系爭契約、申辦核稅繳稅、過
    戶等過程，亦均無車位產權記載，焉有不發現及不請求之理
    ，而仲介、代書等專業人士又豈會歷經多次辦理過程仍不知
    。再退一步言，不完全給付須以瑕疵在契約成立後始發生者
    ，始有適用，則本件縱認有車位產權瑕疵，亦於契約成立時
    已存在，自無不完全給付可言等語，資為抗辯。並聲明：
    (一)原告之訴及其假執行之聲請均駁回；(二)如受不利判決，願
    供擔保請准宣告免為假執行。
二、被告住邦房屋有限公司抗辯：
    被告住邦公司受被告乙○○委託銷售之標的，即為系爭契約
    之不動產標示所載「土地座落臺北市○○區○○段四小段29
    4地號，權利範圍：339/10000」、「建物座落臺北市○○區
    ○○路2段69號6樓之4，建號：2587，權利範圍：所有權全
    部」、「建物座落臺北市○○區○○路2段67、69、71號房
    屋地下層，建號：2592，權利範圍：持分：90/10000」及「
    其共同使用部份建號：2598、2600建號，其應有持分亦隨同
    移轉」。至於系爭買賣契約第14條特約事項二約定：「交屋
    時，除點交69號6樓之4之房地外，另須點交地下車位壹個給
    買方。」乃係仲介陳金龍於87年9月7日媒介原告、被告乙○
    ○雙方見面簽署定金收據（當時雙方僅就系爭房地及價金議
    定，並未涉及系爭車位）後，買賣雙方嗣於87年9月8日簽訂
    系爭契約時，被告乙○○主動提出前手曾有此車位交予，乃
    附送於原告，故特別約定第14條特約事項二；被告住邦公司
    仲介陳金龍始終未曾向原告表示系爭契約之不動產標示所載
    第2592建號建物之持分90/10000即係表彰系爭車位之所有權
    暨專用權。原告提出分類廣告影本及鑰匙牌，主張系爭買賣
    標的均有清楚標明「附車位」云云。然原告僅以分類廣告上
    所載「臺北工專45坪附車位總價1,280萬近臺北工專，交通
    便捷，面建國廣場花園，邊間採光佳200萬裝潢，有管理」
    、「臺北工專45坪附車位、漂亮」等文字，即逕稱為本件買
    賣標的，顯然係主觀推測臆斷之詞，不足採信。而原告庭呈
    之鑰匙牌上縱或確有「A7137」之編號，亦不無可能係原告
    事後臨訟自行繕寫懸掛，且該鑰匙牌另一面雖有「工專華廈
    八德路2段69號6樓之4、44.17坪、11年、3/2/2附車位、總
    價1,480萬元」等字樣，亦同樣可能係原告為迎合上開分類
    廣告之用語而事後自行繕寫，被告住邦公司否認原告上開主
    張。又被告乙○○委託被告住邦公司銷售系爭房地時，既未
    包括系爭車位，則有關系爭車位交易之性質無論為買賣或贈
    與，其內容無論係所有權、使用權或單純占有之交付，既均
    係買賣雙方於簽立系爭契約時，當場所面議，被告住邦公司
    根本無權置喙，除審查被告乙○○所稱不動產標示權利之存
    否外，實難要求被告住邦公司更為如何之注意，更無調查之
    可能性。而被告住邦公司之仲介陳金龍於被告乙○○主動附
    送系爭車位予原告時，既已審核權狀確認被告乙○○確實持
    有主要用途為防空避難室兼停車場之第2592建號建物之持分
    90/10000，且業經被告乙○○提出車位使用人名冊說明車位
    使用現況，足徵仲介陳金龍已就被告乙○○持有第2592建號
    建物之持分90/10000及系爭車位之使用現況等事項，盡善良
    管理人之注意及調查義務，並將此調查結果據實告知原告，
    故被告住邦公司處理本件仲介之事務並無任何過失可言。再
    者，依據被告乙○○提出之車位使用人名冊所示，其中除訴
    外人馬榮華、黃正憲、陳建和、陳建程等四人為第2592建號
    建物之共有人外，其餘之車位使用人賴春堯、賴春樹、林昌
    輝、利國祥、黃金城、林贊福等人均非第2592建號建物之共
    有人，可見車位使用人未必具有第2592建號建物之權利持分
    ，縱為第2592建號建物之共有人者，亦未必有使用停車位，
    顯見持有第2592建號建物持分亦無法表彰是否即具有停車位
    之所有權暨專用權。是以，當時被告乙○○所有之第2592建
    號建物持分90/10000是否不足以表徵系爭車位之所有權暨專
    用權乙節，根本無從由第2592建號建物權狀（包含共有人名
    冊）及車位使用人名冊得知。故被告住邦公司於仲介時，根
    本無從知悉被告乙○○持有之系爭第2592建號建物之持分不
    足以表彰系爭車位之所有權暨專用權，且被告住邦公司就此
    亦無調查之可能性，據此，被告住邦公司於締約時從未向原
    告表示約定之買賣標的中之第2592建號建物之持分90/10000
    即係表彰系爭車位之所有權暨專用權。此外，本院97年執字
    第72753號執行案件乃係針對張碧雲持有之第2592建號建物
    持分1000/10000予以強制執行，並非如原告主張係針對系爭
    車位強制執行，此從該案查封筆錄記載：「債權人代理人導
    往現場查封，現場為一停車場，共有十個停車位，將封條貼
    於柱子之上，本件查封地下室持分的1/10」等語即明。由此
    足徵上開執行案件從未表示張碧雲持有之第2592建號建物持
    分1000/10000即係表徵系爭車位之所有權暨專用權。另被告
    住邦公司並未受原告委託處理任何一定事務、為任何法律行
    為，而僅係單純為其報告訂約之機會及為訂約之媒介，於買
    賣系爭標的過程中所為之法律行為，均由原告自行為之，並
    未委託被告公司處理之，故被告住邦公司與原告間並未成立
    委任之法律關係，從而，原告逕依民法第544條規定請求被
    告住邦公司賠償12萬元抑或賠償260萬元，顯無理由等語資
    為抗辯。並聲明：(一)原告之訴及其假執行之聲請均駁回；(二)
    如受不利判決，願供擔保請准宣告免為假執行。
參、兩造不爭執之事項：
一、被告乙○○曾於87年2、3月間委託被告住邦公司仲介銷售其
    所有坐落臺北市○○區○○段四小段294地號土地（應有部
    分339/10000）及其上同段第2587建號建物（門牌號碼為臺
    北市○○區○○路二段69號6樓之4）所有權全部、同段第
    2592建號建物之應有部分90/10000所有權（門牌號碼為臺北
    市○○區○○路2段67、69、71號房屋地下層），及其共用
    部分同段第2598、2600建號建物之應有部分。經被告住邦公
    司仲介陳金龍與原告洽談後，原告與被告乙○○先於87年9
    月7日簽立訂金收據，復於87年9月8日簽訂系爭契約，約定
    由原告以總價1,200萬元向被告乙○○購買上開房地，而原
    告已依約付清價金，被告亦已將系爭房地所有權均移轉登記
    與原告，有定金收據（買賣）、房地產買賣契約書、不動產
    買賣契約書、交款備忘錄、中央信託局匯出匯款回條聯、支
    票四紙、土地及建築改良物買賣所有權移轉契約書、臺北市
    ○○區○○段四小段建築改良物登記簿在卷可稽（見本院卷
    第8-13、15-24、71、88-110頁）。
二、門牌號碼臺北市○○路○段67、69、71號房屋地下層內，地
    面上經人畫有「蕭」字樣之停車位，被告乙○○於簽約時有
    告知該停車位可供原告使用，並將之點交予原告，有系爭車
    位現場照片、不動產買賣契約書在卷可稽（見本院卷第13、
    46-47頁）。
三、臺灣中小企業銀行股份有限公司為請求張碧雲履行給付消費
    借貸款債務，曾於97年8月8日聲請本院以97年度執戊字第72
    753號強制執行事件，對張碧雲所有臺北市○○區○○段四
    小段第2592建號建物之應有部分1000/10000所有權為查封，
    有民事強制執行聲請狀、查封封條照片、本院97年8月13日
    北院隆97執戊字第72753號查封登記函、查封筆錄暨指封切
    結、臺北市建物登記第一類謄本在卷可稽（見本院卷第25、
    259-262、314-315、323頁），並經本院調取上開卷宗核閱
    屬實。
肆、得心證之理由：
一、本件原告起訴主張被告乙○○未依約交付系爭車位及移轉登
    記第2592建號建物之持分1000/10000予原告，且其明知第25
    92建號建物持分90/10000並非系爭車位之產權，卻詐欺並據
    以出售予原告，爰依不完全給付及侵權行為之法律關係，請
    求其賠償相當於車位價值之損害；而被告住邦公司曾受領原
    告給付之委任費用，卻未查究系爭車位及產權登記之相關事
    實，其處理受任事務顯有過失，爰依委任之法律關係，請求
    被告住邦公司負損害賠償責任並賠償仲介報酬等語；被告則
    以前揭情辭置辯，因此，本件應審究之爭點即為：(一)被告乙
    ○○與原告締約時，其等所合意應交付之標的內容，是否包
    括足以表彰系爭車位之所有權？(二)若有，被告乙○○應賠償
    原告之金額若干？而原告本於委任關係，請求被告住邦公司
    賠償相當於車位價值之損害及前受領之仲介報酬，是否有據
    ？茲審究如下：
(一)、查，本件原告主張被告乙○○未依約交付足以表彰系爭車位
    所有權之持分予原告云云。惟依兩造於87年9月7日簽立之定
    金收據（買賣）所載：「茲收到甲○○先生訂購坐落臺北市
    ○○區○○段四小段294地號基地上所建門牌號碼臺北市○
    ○路○段69號6樓之4房屋連持分基地乙戶之定金10萬元整，
    雙方議定總價款為1,200萬元整，於87年9月8日16時前至指
    定代書處簽立書面買賣契約，房屋大小依現況交屋，並以房
    屋所有權登記面積：主建物：35.01坪，陽（平）台2.73坪
    ，含公共設施合計44.17坪為憑。公共設施建號：2598、260
     0號。」等內容（見本院卷第82頁），及兩造於87年9月8日
    簽立之系爭契約不動產標示記載：「土地坐落臺北市○○區
    ○○段四小段294地號，權利範圍：339/10000」、「建物座
    落臺北市○○區○○路2段69號6樓之4，建號：2587，權
    利範圍：所有權全部；臺北市○○區○○路2段67、69、7
    1號房屋地下層，建號：2592，權利範圍：持分90/10000」
    及「其共同使用部份建號：2598、2600建號，其應有持分亦
    隨同移轉」等語（見本院卷第13頁），並參以原告自承伊係
    第一次購屋之情，衡情自會就購屋相關細節審慎為之，然觀
    諸上開收據及契約之不動產標示，均未出現「停車位」相關
    字樣，就其條款位置及內容而言，尤其是以手寫特別載明處
    ，亦無閱讀及理解上之困難，原告實無不能詳細審閱，足見
    原告就所購買之標的內容不包括系爭車位所有權乙節應知之
    甚詳，其等締約時據以形成之價款給付基準、交易條件等，
    亦僅係以契約所載之不動產標示範圍為據，是原告上開主張
    ，尚屬無據，應非可採。
(二)、又系爭契約第14條特約事項二雖有約定：「交屋時，除點交
    69號6樓之4之房地外，另須點交地下車位壹個給買方。」等
    語，惟其等約定之車位應屬無所有權但仍享有使用權（非永
    久使用權）之狀態，而本件被告乙○○於點交當時，既已交
    付其事實上係能使用之車位供原告使用，即無未依債之本旨
    實行給付之情形。且臺灣中小企業銀行股份有限公司為請求
    張碧雲履行給付消費借貸款債務，雖曾於97年8月8日聲請本
    院以97年度執字第72753號強制執行事件，對張碧雲所有臺
    北市○○區○○段四小段第2592建號建物之應有部分1000/1
    0000所有權為查封，惟依臺北市中山地政事務所97年8月18
    日北市中地一字第09731320200號函所載：「本所業依所囑
    就債務人張碧雲君（身份證字號：Ｚ000000000）所有不動產
    辦竣限制登記……經查旨揭債務人無本案建號建物基地持分
    ，無公寓大廈管理條例第4條第2項規定之適用，併予敘明。
    」等語（見本院97年度執字第72753號卷第12頁），可知張
    碧雲所有之第2592建號建物持分1000/10000並非不得與其建
    築物專有部分及其基地所有權之應有部分分離而為移轉或設
    定負擔，且其亦無與第2592建號建物其他共有人之持分具有
    不可分割之關係，自得單獨作為買賣標的，而該建物持分確
    實仍持續經本院上述之強制執行程序查封拍賣中，並為兩造
    所不爭執；又依本院97年度執字第72753號之查封筆錄記載
    ：「債權人（即臺灣中小企業銀行股份有限公司）代理人導
    往現場查封，現場為一停車場，共有十個停車位，將封條貼
    於柱子之上，本件查封地下室持分的1/10……」等情觀之（
    見本院卷第292頁），縱使張碧雲所有之第2592建號建物持
    分1000/10000業經本院依上述之強制執行程序拍定，然因第
    2592建號建物之共有人尚未訂立分管契約約定共有人應有部
    分之使用範圍，則該拍定人所取得者僅係就地下室停車場建
    物按比例計算之應有部分，尚非特定停車位之所有權及使用
    權，並無影響原告基於其就第2592號建物應有部分得與其他
    共有人約定如何分配使用地下室停車位之權利。況原告買受
    時即知悉系爭車位僅有使用權（非永久使用權）而無所有權
    ，是原告主張面臨無車位可用之窘境，並據以要求被告賠償
    損害云云，顯無理由。綜上，原告主張其與被告乙○○締約
    時，所合意應交付之標的內容係包括足以表彰系爭車位之所
    有權云云，既不足採，足見被告等確實已依債之本旨實行給
    付，則有關爭點(二)即無再予審究論述之必要，附予敘明。
二、綜上所述，原告依不完全給付、侵權行為及委任之法律關係
    ，請求被告乙○○應給付原告260萬元及自起訴狀繕本送達
    翌日起至清償日止，按年息5％計算之利息；被告住邦房屋
    有限公司應給付原告260萬元及自起訴狀繕本送達翌日起至
    清償日止，按年息5％計算之利息；前述任一被告如已履行
    給付，他被告於已履行之範圍內免給付之義務。且被告住邦
    房屋有限公司另應給付原告12萬元及自起訴狀繕本送達翌日
    起至清償日止，按年息5％計算之利息，為無理由，應予駁
    回。原告之訴既經駁回，其假執行之聲請，即失所依附，應
    併予駁回。
伍、本件事證已臻明確，兩造其餘攻擊防禦方法，核與本件判決
    結果無影響，無庸逐一論述，併此敘明。
陸、據上論結，本件原告之訴為無理由，依民事訴訟法第78條規
    定，判決如主文。
中    華    民    國    98    年    12    月    31    日
                  民事第一庭    法  官  楊晉佳
以上正本係照原本作成。
如對本判決上訴，須於判決送達後20日內向本院提出上訴狀。
中    華    民    國    98    年    12    月    31    日
                                書記官  蘇炫綺

司法院資訊處製作；財團法人民間司法改革基金會備份。
